HunSpellDictionaries/uk_UA.aff
SFX B статися щемось статися 
SFX B стати щемося стати 
SFX B статися щемося статися 
SFX B скати щемось скати 
SFX B скатися щемось скатися 
SFX B скати щемося скати 
SFX B скатися щемося скатися 
SFX B слати шлемось слати 
SFX B слатися шлемось слатися 
SFX B слати шлемося слати 
SFX B слатися шлемося слатися 
SFX B ати лемось ипати 
SFX B атися лемось ипатися 
SFX B ати лемося ипати 
SFX B атися лемося ипатися 
SFX B ати имось спати 
SFX B атися имось спатися 
SFX B ати имося спати 
SFX B атися имося спатися 
SFX B ати емось орати 
SFX B атися емось оратися 
SFX B ати емося орати 
SFX B атися емося оратися 
SFX B рати еремось [бдп]рати 
SFX B ратися еремось [бдп]ратися 
SFX B рати еремося [бдп]рати 
SFX B ратися еремося [бдп]ратися 
SFX B ати етесь [дн]ати 
SFX B атися етесь [дн]атися 
SFX B ати етеся [дн]ати 
SFX B атися етеся [дн]атися 
SFX B ати итесь [жщ]ати 
SFX B атися итесь [жщ]атися 
SFX B ати итеся [жщ]ати 
SFX B атися итеся [жщ]атися 
SFX B ати нетесь [ао]чати 
SFX B атися нетесь [ао]чатися 
SFX B ати нетеся [ао]чати 
SFX B атися нетеся [ао]чатися 
SFX B чати читесь [^оа]чати 
SFX B чатися читесь [^оа]чатися 
SFX B чати читеся [^оа]чати 
SFX B чатися читеся [^оа]чатися 
SFX B тати четесь [^с]тати 
SFX B татися четесь [^с]татися 
SFX B тати четеся [^с]тати 
SFX B татися четеся [^с]татися 
SFX B кати четесь [^с]кати 
SFX B катися четесь [^с]катися 
SFX B кати четеся [^с]кати 
SFX B катися четеся [^с]катися 
SFX B сати шетесь сати 
SFX B сатися шетесь сатися 
SFX B сати шетеся сати 
SFX B сатися шетеся сатися 
SFX B хати шетесь хати 
SFX B хатися шетесь хатися 
SFX B хати шетеся хати 
SFX B хатися шетеся хатися 
SFX B стати щетесь стати 
SFX B статися щетесь статися 
SFX B стати щетеся стати 
SFX B статися щетеся статися 
SFX B скати щетесь скати 
SFX B скатися щетесь скатися 
SFX B скати щетеся скати 
SFX B скатися щетеся скатися 
SFX B слати шлетесь слати 
SFX B слатися шлетесь слатися 
SFX B слати шлетеся слати 
SFX B слатися шлетеся слатися 
SFX B ати летесь ипати 
SFX B атися летесь ипатися 
SFX B ати летеся ипати 
SFX B атися летеся ипатися 
SFX B ати итесь спати 
SFX B атися итесь спатися 
SFX B ати итеся спати 
SFX B атися итеся спатися 
SFX B ати етесь орати 
SFX B атися етесь оратися 
SFX B ати етеся орати 
SFX B атися етеся оратися 
SFX B рати еретесь [бдп]рати 
SFX B ратися еретесь [бдп]ратися 
SFX B рати еретеся [бдп]рати 
SFX B ратися еретеся [бдп]ратися 
SFX B ати уться [дн]ати 
SFX B атися уться [дн]атися 
SFX B ати аться [жщ]ати 
SFX B атися аться [жщ]атися 
SFX B ати нуться [ао]чати 
SFX B атися нуться [ао]чатися 
SFX B ати аться [^ао]чати 
SFX B атися аться [^ао]чатися 
SFX B тати чуться [^с]тати 
SFX B татися чуться [^с]татися 
SFX B кати чуться [^с]кати 
SFX B катися чуться [^с]катися 
SFX B сати шуться сати 
SFX B сатися шуться сатися 
SFX B хати шуться хати 
SFX B хатися шуться хатися 
SFX B стати щуться стати 
SFX B статися щуться статися 
SFX B скати щуться скати 
SFX B скатися щуться скатися 
SFX B слати шлються слати 
SFX B слатися шлються слатися 
SFX B ати лються ипати 
SFX B атися лються ипатися 
SFX B ати ляться спати 
SFX B атися ляться спатися 
SFX B ати ються орати 
SFX B атися ються оратися 
SFX B рати еруться [бдп]рати 
SFX B ратися еруться [бдп]ратися 
SFX B ати ись [днжщ]ати 
SFX B атися ись [днжщ]атися 
SFX B ати ися [днжщ]ати 
SFX B атися ися [днжщ]атися 
SFX B ати нись [ао]чати 
SFX B атися нись [ао]чатися 
SFX B ати нися [ао]чати 
SFX B атися нися [ао]чатися 
SFX B ати ись [^ао]чати 
SFX B атися ись [^ао]чатися 
SFX B ати ися [^ао]чати 
SFX B атися ися [^ао]чатися 
SFX B тати чись [^с]тати 
SFX B татися чись [^с]татися 
SFX B тати чися [^с]тати 
SFX B татися чися [^с]татися 
SFX B сати шись сати 
SFX B сатися шись сатися 
SFX B сати шися сати 
SFX B сатися шися сатися 
SFX B хати шись хати 
SFX B хатися шись хатися 
SFX B хати шися хати 
SFX B хатися шися хатися 
SFX B кати чся лакати 
SFX B катися чся лакатися 
SFX B кати чись какати 
SFX B катися чись какатися 
SFX B кати чися какати 
SFX B катися чися какатися 
SFX B кати чись ткати 
SFX B катися чись ткатися 
SFX B кати чися ткати 
SFX B катися чися ткатися 
SFX B кати чся икати 
SFX B катися чся икатися 
SFX B скати щись скати 
SFX B скатися щись скатися 
SFX B скати щися скати 
SFX B скатися щися скатися 
SFX B стати щись стати 
SFX B статися щись статися 
SFX B стати щися стати 
SFX B статися щися статися 
SFX B слати шлись слати 
SFX B слатися шлись слатися 
SFX B слати шлися слати 
SFX B слатися шлися слатися 
SFX B пати пись спати 
SFX B патися пись спатися 
SFX B пати пися спати 
SFX B патися пися спатися 
SFX B пати пся ипати 
SFX B патися пся ипатися 
SFX B ати ись орати 
SFX B атися ись оратися 
SFX B ати ися орати 
SFX B атися ися оратися 
SFX B рати ерись [бдп]рати 
SFX B ратися ерись [бдп]ратися 
SFX B рати ерися [бдп]рати 
SFX B ратися ерися [бдп]ратися 
SFX B ати імось [днжщ]ати 
SFX B атися імось [днжщ]атися 
SFX B ати імося [днжщ]ати 
SFX B атися імося [днжщ]атися 
SFX B ати німось [ао]чати 
SFX B атися німось [ао]чатися 
SFX B ати німося [ао]чати 
SFX B атися німося [ао]чатися 
SFX B ати імось [^оа]чати 
SFX B атися імось [^оа]чатися 
SFX B ати імося [^оа]чати 
SFX B атися імося [^оа]чатися 
SFX B тати чімось [^с]тати 
SFX B татися чімось [^с]татися 
SFX B тати чімося [^с]тати 
SFX B татися чімося [^с]татися 
SFX B сати шімось сати 
SFX B сатися шімось сатися 
SFX B сати шімося сати 
SFX B сатися шімося сатися 
SFX B хати шімось хати 
SFX B хатися шімось хатися 
SFX B хати шімося хати 
SFX B хатися шімося хатися 
SFX B кати чмось лакати 
SFX B катися чмось лакатися 
SFX B кати чмося лакати 
SFX B катися чмося лакатися 
SFX B кати чімось какати 
SFX B катися чімось какатися 
SFX B кати чімося какати 
SFX B катися чімося какатися 
SFX B кати чімось ткати 
SFX B катися чімось ткатися 
SFX B кати чімося ткати 
SFX B катися чімося ткатися 
SFX B кати чмось икати 
SFX B катися чмось икатися 
SFX B кати чмося икати 
SFX B катися чмося икатися 
SFX B скати щімось скати 
SFX B скатися щімось скатися 
SFX B скати щімося скати 
SFX B скатися щімося скатися 
SFX B стати щімось стати 
SFX B статися щімось статися 
SFX B стати щімося стати 
SFX B статися щімося статися 
SFX B слати шлімось слати 
SFX B слатися шлімось слатися 
SFX B слати шлімося слати 
SFX B слатися шлімося слатися 
SFX B ати мось ипати 
SFX B атися мось ипатися 
SFX B ати мося ипати 
SFX B атися мося ипатися 
SFX B ати імось спати 
SFX B атися імось спатися 
SFX B ати імося спати 
SFX B атися імося спатися 
SFX B ати імось орати 
SFX B атися імось оратися 
SFX B ати імося орати 
SFX B атися імося оратися 
SFX B рати ерімось [бдп]рати 
SFX B ратися ерімось [бдп]ратися 
SFX B рати ерімося [бдп]рати 
SFX B ратися ерімося [бдп]ратися 
SFX B ати іться [джщн]ати 
SFX B атися іться [джщн]атися 
SFX B ати ніться [ао]чати 
SFX B атися ніться [ао]чатися 
SFX B чати чіться [^оа]чати 
SFX B чатися чіться [^оа]чатися 
SFX B тати чіться [^с]тати 
SFX B татися чіться [^с]татися 
SFX B сати шіться сати 
SFX B сатися шіться сатися 
SFX B хати шіться хати 
SFX B хатися шіться хатися 
SFX B кати чтесь лакати 
SFX B катися чтесь лакатися 
SFX B кати чтеся лакати 
SFX B катися чтеся лакатися 
SFX B кати чіться какати 
SFX B катися чіться какатися 
SFX B кати чіться ткати 
SFX B катися чіться ткатися 
SFX B стати щіться стати 
SFX B статися щіться статися 
SFX B скати щіться скати 
SFX B скатися щіться скатися 
SFX B слати шліться слати 
SFX B слатися шліться слатися 
SFX B кати чтесь [^ста]кати 
SFX B катися чтесь [^ста]катися 
SFX B кати чтеся [^ста]кати 
SFX B катися чтеся [^ста]катися 
SFX B ати тесь ипати 
SFX B атися тесь ипатися 
SFX B ати теся ипати 
SFX B атися теся ипатися 
SFX B ати іться спати 
SFX B атися іться спатися 
SFX B ати іться орати 
SFX B атися іться оратися 
SFX B рати еріться [бдп]рати 
SFX B ратися еріться [бдп]ратися 
SFX B ити жусь [^з]дити 
SFX B итися жусь [^з]дитися 
SFX B ити жуся [^з]дити 
SFX B итися жуся [^з]дитися 
SFX B здити жджусь здити 
